臺灣新北地方法院刑事判決
109年度智易字第81號
公  訴  人  臺灣新北地方檢察署檢察官
被      告  阮鉦傑



上列被告因違反商標法案件，經檢察官提起公訴（109年度偵字
第33685號），本院判決如下：
    主  文
阮鉦傑犯商標法第九十七條之意圖販賣而陳列侵害商標權商品罪
，處拘役伍拾伍日，如易科罰金，以新臺幣壹仟元折算壹日。扣
案如附表二所示之物均沒收。
    事  實
一、阮鉦傑明知如附表一註冊審定號所示商標，分別為如附表一
    所示各商標權人向我國經濟部智慧財產局申請註冊核准登記
    取得商標權，指定使用於衣服等商品，現仍在專用期間內，
    非經該些商標權人同意，不得使用該商標於同一或類似商品
    ，亦不得非法持有、陳列上開商標圖樣之商品；竟基於意圖
    販賣而非法持有、陳列侵害商標權商品之犯意，於民國109
    年6月23日上午10時35分許為警查獲前之某時起，在新北市○
    ○區○○街00號前之攤位，公開陳列如附表二所示之仿冒商標
    商品供不特定人選購。嗣經警喬裝消費者於同日上午10時35
    分許前某時，向阮鉦傑購得「adidas」仿冒商標商品1件，
    送鑑後確認係仿冒品，而於同日中午10時35分許，前往上址
    查獲，並當場扣得如附表二編號1至7所示之仿冒上開商標商
    品，而查悉上情。
二、案經內政部警政署保安警察第二總隊移送臺灣新北地方檢察
    署檢察官偵查後聲請簡易判決處刑。
    理  由
一、按被告以外之人於審判外之陳述，雖不符同法第159 條之1
    至第159 之4 之規定，而經當事人於審判程序同意作為證據
    ，法院審酌該言詞陳述或書面陳述作成時之情況，認為適當
    者，亦得為證據，刑事訴訟法第159 條之5 第1 項亦有規定
    。本案所引被告以外之人於審判外之陳述，被告阮鉦傑於本
    院準備程序中表示對證據能力沒有意見等語在卷（見本院10
    9年度智易字第81號卷第101頁），且檢察官、被告亦未於言
    詞辯論終結前對該等審判外陳述之證據資格聲明異議，應視
    為被告已有將該等審判外陳述作為證據之同意，且經審酌各
    該供述證據作成之客觀情狀，並無證明力明顯過低或係違法
    取得之情形，復為證明本案犯罪事實所必要，認為以之作為
    證據應屬適當，應有證據能力。
二、上揭犯罪事實，業據被告於警詢、偵查、本院準備程序時均
    坦承不諱【見109年度偵字第33685號偵查卷(下稱偵卷)第23
    頁、第148頁、同上本院卷第100頁】，並有扣案物照片1張
    、貞觀法律事務所109年6月23日鑑定報告書暨所附經濟部智
    慧財產局商標檢索系統商標單筆詳細報表(註冊/審定號：00
    000000)、貞觀法律事務所商標鑑定資格委任狀、保安警察
    第二總隊刑事警察大隊偵一隊扣押筆錄、扣押物品目錄表、
    扣押物品清冊各1份、查獲現場及扣案物照片12張、告訴人
    阿迪達斯公司109年7月13日提出之刑事告訴狀暨所附智慧財
    產局商標檢索系統商標單筆詳細報表(註冊/審定號：000000
    00、00000000)0份、貞觀法律事務所109年7月13日鑑定報告
    書、刑事委任狀、告訴人美商昂德亞摩公司109年6月23日提
    出之刑事告訴狀暨所附刑事委任狀、恒鼎知識產權代理有限
    公司109年7月21日鑑定報告書暨所附商標註冊資料(註冊/審
    定號：00000000、00000000、00000000)、鑑定委任狀、鑑
    定能力證明書、臺灣耐基商業有限公司109年7月28日函暨所
    附內政部警政署保安警察第二總隊刑事警察大隊偵一隊查獲
    阮鉦傑違反商標法查扣物品估價表、檢視書各1份、產品鑑
    定書5份、經濟部智慧財產局商標資料檢索服務註冊簿查詢
    結果明細(註冊號：00000000、00000000)0份、恒鼎知識產
    權代理有限公司109年7月22日鑑定報告書暨所附鑑定說明詳
    述、商標註冊資料(註冊/審定號：00000000、00000000、00
    000000)、授權委任狀、恒鼎知識產權代理有限公司109年7
    月22日109恒鼎智字第0131號函各1份（見偵卷第27頁、第29
    頁至第36頁、第37頁至第47頁、第51頁至第61頁、 第63頁
    至第73頁、第75頁至第90頁、第91頁至第108頁、第109頁至
    第119頁、第121頁）在卷可參。堪認被告上揭自白屬實。本
    案被告犯罪事證明確，其犯行已堪認定。
三、論罪科刑：
  ㈠核被告所為，係犯商標法第97條之意圖販賣而陳列侵害商標
    權之商品罪。被告意圖販賣而輸入、持有侵害商標權商品之
    低度行為，為意圖販賣而陳列侵害商標權商品之高度行為所
    吸收，不另論罪。
　㈡本件起訴書犯罪事實欄雖記載被告意圖販賣，以新臺幣（下
    同）200元之價格，公開陳列擅自使用上揭商標之商品而販
    售與不特定人，並認為被告涉犯商標法第97條非法販賣侵害
    商標權之商品罪嫌等語，然起訴書犯罪事實欄並未記載被告
    販出仿冒商標商品之時間、數量、金額及對象等已實際販出
    本案仿冒商標商品之具體情事，又被告固於警詢中供述其進
    扣案證物之目的是販賣，伊對於販售仿冒商標商品的行為認
    罪云云，並於偵查中經檢察官質以何時開始販售這些商品，
    當天賣多少錢等語，被告答稱：只賣一天，約2000多元云云
    ，惟查卷內並無任何證據足證被告確有實際出售並交付侵害
    商標權商品之客觀事實，依據「罪疑有他利於被告」之證據
    法則，自難僅憑被告之唯一自白，遽為其不利之認定。至本
    案查獲員警雖有佯裝買家而至上開攤位購得如附表二編號8
    所示侵害商標權商品，然員警係為求蒐證而為購入，於形式
    上雖有買賣之約定，事實上員警並無成立買賣契約之真意，
    是被告該次販賣行為應僅屬未遂，惟商標法並未對販賣侵害
    商標權商品未遂之行為加以處罰，故此部分亦無從認被告有
    販賣仿冒商標商品之行為。是公訴意旨認被告係犯商標法第
    97條之販賣仿冒商標商品罪嫌，自有未洽，惟本院業已告知
    被告變更後之罪名，且論罪法條並未變更，自無變更起訴法
    條之必要，附此敘明。
  ㈢被告於上開時、地，意圖販賣而陳列侵害商標權商品之行為
    ，係基於營利之單一犯意，在密接時間、空間下所為，各個
    舉動之獨立性均極為薄弱，依一般社會健全觀念，難以強行
    分開，應視為數個意圖販賣而陳列舉動之接續施行，而以包
    括一行為予以評價，較為合理。再者，被告以同一陳列行為
    ，同時侵害如附表一所示各商標權人之商標權，係以一行為
    觸犯數相同罪名，為同種想像競合犯，應依刑法第55條規定
    ，從一重之透過網路方式意圖販賣而陳列侵害商標權商品罪
    處斷。
  ㈣爰以行為人之責任為基礎，審酌被告知悉商標具有辨識商品
    來源之功用，且企業經營者通常經過相當時間並投入大量資
    金於商品之行銷及品質之改良，方使該商標具有代表一定品
    質之效，竟貪圖私利即意圖販賣而陳列侵害商標權之商品，
    非但造成商標權人蒙受銷售損失，亦使民眾對商品價值判斷
    形成混淆，令商標權人合法商品之信譽與品質受質疑，進而
    使國家國際形象受損，破壞我國致力於智慧財產權保護之國
    際聲譽，所為實不可取；兼衡被告所侵害之商標權數量、查
    獲持有之侵害商標權商品數量、陳列侵害商標權商品之時間
    ，及被告國中畢業之智識程度，有被告個人戶籍資料（完整
    姓名）查詢結果1 份在卷可參（見同上本院卷第17頁）、家
    庭經濟狀況，犯後坦承犯行並與如附表一編號1、4所示商標
    權人達成和解，有本院110年度司附民移調字第474號、110
    年度司附民移調字第117號調解筆錄、和解書各1份（見同上
    本院卷第107頁至第108頁、第115頁至第116頁、第131頁至
    第132頁），及被告未依調解筆錄履行賠償如附表一編號1所
    示之商標權人，亦有刑事陳報㈢㈣㈤狀在卷可參（見同上本院
    卷第141頁、第169頁、第213頁）等一切情狀，量處如主文
    所示之刑，並諭知易科罰金折算之標準，以示懲儆。
四、扣案如附表二各編號所示商品，均係侵害商標權之商品，不
    問屬於犯罪行為人與否，應依同法第98條規定，宣告沒收之
    。又本案被告所為係意圖販賣而陳列犯行，尚難認被告有何
    犯罪所得之獲取，附此敘明。
五、按法院認為應科拘役、罰金或應諭知免刑或無罪之案件，被
    告經合法傳喚無正當理由不到庭者，得不待其陳述逕行判決
    ，刑事訴訟法第306 條定有明文。本案被告經合法傳喚，於
    本院111年11月14日審理程序無正當理由不到庭，有本院111
    年11月14日刑事報到單1份、送達回證2份（見同上本院卷第
    309頁、第311頁、第329頁）附卷可稽，而本院認本案宜諭
    知拘役之刑度，爰不待其陳述，逕為一造辯論判決，併予說
    明。　　
據上論斷，應依刑事訴訟法第299 條第1 項前段、第306條，商
標法第97條，刑法第11條、第41條第1項前段、第55條，判決如
主文。
本案經檢察官周懿君偵查起訴，經檢察官劉家瑜到庭執行職務。
中　　華　　民　　國　　111 　年　　12　　月　　5　　日
                  刑事第二庭    法　官   劉芳菁
上列正本證明與原本無異。
如不服本判決應於送達後20日內向本院提出上訴狀。
                                書記官   許怡芬     
中　　華　　民　　國　　111 　年　　12　　月　　5 　　日
附錄本案論罪科刑法條全文
商標法第97條
明知他人所為之前二條商品而販賣，或意圖販賣而持有、陳列、
輸出或輸入者，處 1 年以下有期徒刑、拘役或科或併科新臺幣
5 萬元以下罰金；透過電子媒體或網路方式為之者，亦同。 
 附表一：
編號 註冊/審定號 商標權人 商標專用期限 1 00000000 00000000  德商阿迪達斯公司 111年10月31日 111年10月31日 2 00000000 00000000 德商彪馬歐洲公開有限責任公司 119年11月15日 116年01月31日 3 00000000 荷蘭商耐克創新有限合夥公司 109年06月30日 4 00000000 00000000 00000000 美商昂德亞摩公司 111年03月15日 111年03月15日 114年11月30日 5 00000000&ZZZZ; 00000000 00000000 英商布拜里公司 114年04月15日 117年02月29日 118年12月31日 
 附表二：
編號 仿冒商品名稱 數量   1 adidas上衣 99件   2 adidas短褲 20件   3 NIKE短褲 28件 4 NIKE上衣 97件   4 UA上衣 111件   5 UA短褲 27件   6 UA長褲 2件   7 BURBERRY上衣 36件 8 採證物(仿冒ADIDAS商標上衣) 1件